# 母公司控制的两个子公司之间进行吸收合并，会计如何处理？

提问人：zengfengxia 时间：2012-08-29 17:28:58
回复 hyz1975 的帖子
我理解， 1 、如楼主所述，B公司按同一控制下企业合并处理。 2 、A公司无需确认投资损失，这笔划转交易对A公司而言没有商业实质因此不会确认损益，应将对C公司的投资成本结转增加对B公司的投资成本。若已经对C公司计提减值准备，相应的减值准备应当转回，同时考虑对B公司的投资在合并后减值因素是否消除，若未消除，转为对B公司投资的减值准备。
请陈版指正。

回答人：chenyiwei
基本赞同此观点。

提问人：liubin988513 时间：2012-08-29 21:04:04
2 ， 最终损益=收到的c公司净资产公允价值-a对c公司的股权投资。因为无偿划转了，所以a对c的股权投资转为a对b的股权投资了，b的报表确认c公司净资产-1200万，投资收益-1200万。A的报表确认a对b的股权投资丧失，投资收益为-100万。合计投资收益为-1300万。

回答人：chenyiwei
在无偿划转中，由于不同于具有商业实质的转让，因此各方一般都不确认损益。但是，划入一方要考虑相关长期股权投资的减值问题。